臺灣臺南地方法院民事裁定　九十三年度聲字第八四四號
　　聲　請　人　　　國泰世華商業銀行股份有限公司逢甲分行
　　即代位權人
　　法定代理人　　　丁○○
　　代　理　人　　　丙○○
　　相　對　人　　　乙○
　　即假扣押債權人
　　相　對　人　　　戊○○
　　即假扣押債務人
　　　　　　　　　　甲○○
右當事人間聲請返還提存物事件，本院裁定如左：
    主      文
聲請駁回。
聲請程序費用由聲請人負擔。
    理      由
一、按訴訟終結後，供擔保人證明已定二十日以上之期間，催告受擔保利益人行使權
    利而未行使者，法院應依供擔保人之聲請，以裁定命返還其提存物，民事訴訟法
    第一百零四條第一項第三款前段定有明文。前揭規定，於其他依法令供訴訟上之
    擔保者準用之，同法第一百零六條前段亦有明文規定。
二、本件聲請意旨略稱：本院九十一年度裁全字第八三六一號假扣押裁定准相對人即
    假扣押債權人乙○提供新台幣（下同）六十六萬六千六百六十七元為擔保後，得
    對債務人甲○○、戊○○之財產實施假扣押，並經乙○以前開金額以九十一年度
    存字第四三二二號提存於本院提存所。聲請人為相對人即假扣押債權人乙○之債
    權人，於民國九十二年一月二十九日就該擔保金聲請為強制執行，經本院以九十
    二年度執字第五一八六號扣押在案，惟時至九十三年五月十一日乙○未對相對人
    即假扣押債務人戊○○、甲○○提起任何訴訟，戊○○、甲○○亦未聲請本院命
    乙○限期起訴或主張任何權利。茲因本院於九十三年二月九日命聲請人提供供擔
    保原因消滅之證明，否則駁回聲請人強制執行之聲請，而聲請人為續行本院九十
    二年度執字第五一八六號強制執行程序（收取擔保金），以滿足債權，遂於九十
    三年五月十一日代位乙○依民事訴訟法第一百零四條第一項第三款規定，定二十
    五日之期間催告債務人行使權利，該催告函已於九十三年五月十三日送達戊○○
    、甲○○，惟其二人迄今仍未行使任何權利。爰依代位權及前揭規定，請求相對
    人即假扣押債權人乙○依本院九十一年度裁全字第八三六一號民事裁定所提供六
    十六萬六千六百六十七元之擔保金（即本院九十一年度存字第四三二二號提存事
    件）准予返還，並由聲請人代為受領等語。
三、經查：
（一）相對人即假扣押債權人乙○及相對人即假扣押債務人戊○○、甲○○間因請求
      侵權行為損害賠償事件，相對人即假扣押債權人乙○前遵本院九十一年度裁全
      字第八三六一號民事裁定為擔保假扣押，曾提供六十六萬六千六百六十七元為
      擔保，並以本院九十一年度存字第四三二二號提存事件提存後，聲請對相對人
      即假扣押債務人戊○○、甲○○之財產實施假扣押之執行。而聲請人為相對人
      即假扣押債權人乙○之債權人，其持本院八十八年四月三十日八十六南院慶執
      明字第三二七七五號債權憑證對系爭提存物聲請強制執行（本院九十二年度執
      字第五一八六號）之事實，已據聲請人提出本院民事執行處九十二年二月十七
      日九十二南院鵬執明字第五一八六號函為證，且經本院依職權調取前開民事保
      全程序執行卷、民事執行卷及提存卷核閱無誤，固堪信為真實。
（二）惟依民事訴訟法第一百零六條前段準用同法第一百零四條第一項第三款前段規
      定，所謂之「訴訟終結」，係指依假扣押所保全之請求提起之本案訴訟終結；
      如供擔保人未提起本案訴訟時，則係指假扣押裁定及假扣押執行程序均不存在
      者而言。倘執行法院已依假扣押裁定實施假扣押之執行，則在供擔保人撤回假
      扣押之執行前，受擔保利益人所受損害仍可能繼續發生，損害額既未確定，自
      無強令其行使權利之理。茲查，本件相對人即假扣押債權人乙○前遵本院九十
      一年度裁全字第八三六一號民事裁定為擔保假扣押，提供六十六萬六千六百六
      十七元為擔保，並以本院九十一年度存字第四三二二號提存事件提存，聲請對
      相對人即假扣押債務人戊○○、甲○○之財產實施假扣押之執行，迄未撤回，
      有前開民事保全程序執行卷可參，自難謂與前揭規定所定之「訴訟終結」相當
      。準此，相對人即假扣押債權人乙○於「訴訟未終結前」，既無行使定期催告
      之權利，則聲請人本於代位權人之地位，代位相對人即假扣押債權人乙○行使
      定期催告之權利，自嫌無據。
（三）綜上所述，本件並未符合「訴訟終結後，供擔保人證明已定二十日以上之期間
      ，催告受擔保利益人行使權利而未行使」之要件，從而，聲請人依前揭規定，
      代位相對人即假扣押債權人乙○聲請裁定返還系爭提存物，並由聲請人代為受
      領，於法即有未合，不應准許。
四、依民事訴訟法第九十五條、第七十八條，裁定如主文。
中　　　華　　　民　　　國　　九十三　　年　　　七　　　月　　十二　　　日
      　　　　　                臺灣臺南地方法院民事第二庭
~B法　　　官　張季芬
右為正本係照原本作成
如對本裁定抗告須於裁定送達後十日內向本院提出抗告狀，並應繳納抗告裁判費新台
幣一千元。
中　　　華　　　民　　　國　　九十三　　年　　　七　　　月　　十二　　　日
~B法院書記官　李榮杰
